# 盘盈固定资产处理？

提问人：dxxd_ren 时间：2022-08-09 11:44:14
盘盈的固定资产假设原值 10 万。出具一年一期的审计报告，固定资产和未分配利润要增加到审计报告上期期初吗？还是固定资产增加到本期，增加本年的年初未分配利润？

回答人：chenyiwei
固定资产的盘盈通常认为是一项前期差错，如果影响重大，则应查明原因，确定该项差错的发生年度，在差错发生年度进行更正，并追溯重述此前各年度比较数据。
在某些情况下，如果确实无法合理确定该差错的发生年度，或者该年度该固定资产的初始取得成本或公允价值等，即追溯重述不切实可行的，则可以从可追溯重述的最早期间开始调整留存收益的期初余额，财务报表其他相关项目的期初余额也应当一并调整，也可以采用未来适用法。但这应当是追溯重述确实不可行的情况下才可以使用的替代办法，应严格控制，避免滥用。